臺灣桃園地方法院刑事判決           100年度審訴緝字第85號
公  訴  人  臺灣桃園地方法院檢察署檢察官
被      告  楊進安
上列被告因違反毒品危害防制條例案件，經檢察官提起公訴（99
年度偵字第1326號），嗣被告於準備程序進行中為有罪之陳述，
經本院合議庭裁定由受命法官獨任進行簡式審判程序後，聲請改
依協商程序而為判決，本院判決如下：
    主      文
楊進安明知為禁藥而轉讓，處有期徒刑肆月。
    事實及理由
一、本件被告楊進安所犯係死刑、無期徒刑或最輕本刑為3 年以
    上有期徒刑以外之罪，其於準備程序中就被訴事實為有罪之
    陳述，經本院告知簡式審判程序之旨，並聽取公訴人及被告
    之意見後，爰依刑事訴訟法第273 條之1 第1 項規定合議裁
    定由受命法官獨任進行簡式審判程序。
二、楊進安明知甲基安非他命係毒品危害防制條例第2 條第2 項
    第2 款列管之第二級毒品，亦係經行政院衛生署依藥事法規
    定明令公告禁止製造、調劑、輸入、輸出、販賣或陳列之毒
    害藥品，為禁藥，不得轉讓，仍基於轉讓禁藥之犯意，於民
    國98 年10 月3 日凌晨0 時30分許，在桃園縣中壢市○○路
    258 號賓士賓館602 號房內，無償轉讓甲基安非他命（實際
    數量不詳，惟未達淨重10公克以上）予陳雪鳳1 次（陳雪鳳
    所涉施用第二級毒品案件，經送觀察勒戒後，認無繼續施用
    毒品之傾向，經臺灣板橋地方法院檢察署檢察官以99年度毒
    偵緝字第446 號為不起訴處分確定）。嗣陳雪鳳當場施用完
    畢後，隨即為警方於上開處所內臨檢查獲。
三、證據名稱：
  (一)被告楊進安於警詢、偵訊及本院審理時之自白。
  (二)證人陳雪鳳於警詢時之證述。
  (三)桃園縣政府警察局中壢分局中福派出所98年10月3 日現場臨
    檢紀錄、臺灣板橋地方法院檢察署檢察官99年度毒偵緝字第
    446 號不起訴處分書各1 份。
四、本件經檢察官與被告楊進安於審判外達成協商之合意且被告
    已認罪，其合意內容為：就其轉讓禁藥部分，被告願受科刑
    範圍為有期徒刑4 月。經查，上開協商合意並無刑事訴訟法
    第455 條之4 第1 項所列情形之一，檢察官聲請改依協商程
    序而為判決，本院爰不經言詞辯論，於協商合意範圍內為協
    商判決，合予敘明。
五、附記事項：
  (一)按「安非他命」雖係毒品危害防制條例第2 條第2 項第2 款
    所規定之「第二級毒品」，但其亦屬於藥事法所稱之「禁藥
    」（即藥事法第22條第1 項第1 款所稱之「經中央衛生主管
    機關明令公告禁止製造、調劑、輸入、輸出、販賣或陳列之
    毒害藥品」）。而明知為禁藥而轉讓者，藥事法第83條亦定
    有處罰明文。故行為人明知為禁藥即「安非他命」而轉讓予
    他人者，除成立毒品危害防制條例第8 條第2 項之「轉讓第
    二級毒品罪」外，亦構成藥事法第83條第1 項之「轉讓禁藥
    罪」，此係屬同一犯罪行為而同時有二種法律可資處罰之「
    法條（規）競合」情形，應依「重法優於輕法」、「後法優
    於前法」等法理，擇一處斷。而毒品危害防制條例第8 條第
    2 項轉讓第二級毒品罪之法定本刑為「6 月以上5 年以下有
    期徒刑，得併科新台幣70萬元以下罰金」。而93年4 月21日
    修正後藥事法第83條第1 項轉讓禁藥罪之法定本刑為「7 年
    以下有期徒刑，得併科新台幣5 百萬元以下罰金」。則修正
    後藥事法第83條第1 項之罪之法定本刑，顯較毒品危害防制
    條例第8 條第2 項之罪之法定本刑為重，依前述「重法優於
    輕法」之法理，轉讓「安非他命」部分之行為，自應優先適
    用藥事法第83條第1 項之規定處斷（最高法院96年度台上字
    第3582號判決意旨參照）。原起訴意旨認被告係犯毒品危害
    防制條例第8 條第2 項之轉讓第二級毒品罪，尚有未洽，然
    業經公訴檢察官於本院100 年6 月15日準備程序中當庭增列
    藥事法第83條第1 項之轉讓禁藥罪，本院並已據此踐行刑事
    訴訟法第95條第1 款後段罪名變更後之告知程序，以保障被
    告之防禦權，自應就更正後之罪名予以審理，附此敘明。
  (二)另扣案之甲基安非他命1 包（驗餘毛重0.31公克），因被告
    另涉施用第二級毒品由檢察官另案起訴，並由本院以100 年
    度審訴緝字第86號案審理。而上開扣案毒品為該施用毒品案
    之證物，並業於該案中諭知沒收銷燬，且無證據證明該毒品
    與本件轉讓第二級毒品之犯行有關，是於本案不予諭知沒收
    銷燬，附此敘明。
六、應適用之法條：刑事訴訟法第273 條之1 第1 項、第455 條
    之4 第2 項、第455 條之8 ，藥事法第83條第1 項。
七、本判決除有刑事訴訟法第455 條之4 第1 項第1 款、第2 款
    、第4 款、第6 款、第7 款所定情形之一，或違反同條第2
    項規定者外，不得上訴。
八、如不服本件判決，得自判決送達之日起10日內，向本院提出
    上訴書狀，上訴於第二審法院。
本案經檢察官馮浩庭到庭執行職務。
中    華    民    國   100    年    8     月    31    日
                            刑事庭法  官  許曉微
以上正本證明與原本無異。
                                  書記官  林宜亭
中    華    民    國   100    年    8     月    31    日
附錄本案論罪科刑法條：
藥事法第83條：
明知為偽藥或禁藥，而販賣、供應、調劑、運送、寄藏、牙保、
轉讓或意圖販賣而陳列者，處7 年以下有期徒刑，得併科新臺幣
5 百萬元以下罰金。
犯前項之罪，因而致人於死者，處7 年以上有期徒刑，致重傷者
，處3 年以上12年以下有期徒刑。